# 求助新《合并会计准则》投资主体的问题

提问人：sj2005240411 时间：2014-09-10 14:54:23
陈版主您好，想请教您一下关于《新企业会计准则》合并主体的问题 公司概况：A公司与B、C公司（均为非投资主体）一起成立甲基金公司（投资主体），甲基金公司拿出 600 万元与D、E公司（共出资 400 万元，均为投资主体）一起成立了乙基金公司（投资主体）；甲基金公司出资拍摄电视剧丙，按照电影协议约定按投资比例享有收益承担风险。 问题： 1 、甲基金公司是否应合并乙基金公司？ 2 、甲基金公司对其投资拍摄电影丙，是否享受豁免合并财务报表？对丙是否按照公允价值进行计量，公允价值如何获取？ 谢谢陈版主。

回答人：chenyiwei
如果甲基金公司属于投资性主体，且能够控制乙基金公司，但乙基金公司不属于为甲基金公司提供投资服务的子公司，则甲基金公司可以豁免合并乙基金公司。但从此处提到甲基金公司出资拍摄电影而不是进行股权投资这一点来看，甲基金公司很可能不符合“投资性主体”的判断条件。这类投资没有明确的退出战略，且从中获取的经济利益不是资本增值或投资收益，其公允价值也难以合理确定，因此很难证明甲基金公司属于“投资性主体”。